【裁判字號】    99,裁,1364
【裁判日期】    990617
【裁判案由】    廢棄物清理法
【裁判全文】
最  高  行  政  法  院  裁  定
                                      99年度裁字第1364號
聲  請  人  大徵金屬工業有限公司
代  表  人  甲○○
上列聲請人因與相對人高雄縣政府環境保護局間廢棄物清理法
事件，對於中華民國98年3月26日本院98年度裁字第767號裁定，
聲請再審，本院裁定如下：
    主  文
再審之聲請駁回。
再審訴訟費用由聲請人負擔。
    理  由
一、按對於終審法院之裁定有所不服，除合於法定再審原因得聲
    請再審外，不容以其他之方法聲明不服，故不服終審法院之
    裁定而未以聲請再審之程序為之者，仍應視其為再審之聲請
    ，而依聲請再審程序調查裁判。本件聲請人提出再審之訴狀
    對於本院確定裁定聲明不服，依上說明，仍應視其為再審之
    聲請，而依聲請再審程序調查裁判。次按聲請人聲請再審，
    應依行政訴訟法第283條準用第277條第1項第4款之規定表明
    再審理由，此為必須具備之程式。所謂表明再審理由，必須
    指明確定裁定，有如何合於再審理由之具體情事，始為相當
    。倘僅泛言有何條款之再審事由，而無具體情事者，尚難謂
    已合法表明再審理由。如未表明再審理由，法院無庸命其補
    正。
二、本件聲請人因不服民國98年6月30日臺北高等行政法院98年
    度簡字第165號判決（下稱前程序原審判決），向本院提起
    上訴，經本院以98年度裁字第767號裁定（下稱原確定裁定
    ）駁回其上訴。嗣聲請人主張原確定裁定有行政訴訟法第27
    3條第1項第1、13、14款所定再審事由，提出再審之訴，依
    前揭說明，應認係聲請再審。核其狀載內容，意旨略謂：聲
    請人於96年12月14日向財政部基隆關稅局報運輸出「廢電子
    零組件、下腳品及不良品」等貨品乙批，出口報單號碼：AA
    /96/6061/6872等貨品乙批，並依法向高雄縣政府環境保護
    局申請輸出，且經核准在案，惟海關單位仍有疑慮，會同行
    政院環境保護署（下稱環保署）環境督察總隊北區環境督察
    大隊人員及聲請人代表等相關人員於96年12月20日，前往上
    開貨品存放處所聯興國際通運東岸港口貨櫃集散站開櫃查驗
    （貨櫃號碼：GSTU 0000000），認定聲請人夾藏附零組件之
    廢印刷電路板（E-0222）約500公斤，相對人遂依違反廢棄
    物清理法第38條第1項、第53條第3款規定，處聲請人新臺幣
    12萬元罰鍰，惟聲請人所申請合法輸出項目內容有「廢電子
    零組件、下腳品及不良品」及「含金屬之印刷電路板廢料及
    其粉屑」，皆已涵蓋所有項目，稽查人員於貨品認定上顯有
    爭議。又在環保署97年8月26日環署廢字第0970065425號函
    釋之前，海關及環保人員對於E-0217、E-0222此二種有害事
    業廢棄物之判定方式即有疑義，若任憑海關人員自由心證判
    定，則增加業者遭受誤判的可能性。可見政府政策管制不明
    確，導致民間業者受害云云。經核其聲請狀內表明之再審理
    由，無非係就前程序原審判決實體事實認定及證據調查取捨
    不服之理由，至對於原確定裁定以聲請人提起上訴非以前程
    序原審判決違背法令為理由，認其上訴為不合法，而予駁回
    ，究有如何合於行政訴訟法第273條第1項第1款、第13款及
    第14款規定之具體情事，則未據敘明，依上開規定及說明，
    其聲請自非合法。又當事人就同一事件對於法院所為歷次裁
    判聲請再審，必須其對最近一次之裁判具有再審理由者，始
    得進而審究其前此歷次裁判有無再審理由，茲聲請人對原確
    定裁定之聲請既不合法，自無庸審究前此歷次裁判，併此指
    明。
三、據上論結，本件聲請為不合法。依行政訴訟法第283條、第
    278條第1項、第104條、民事訴訟法第95條、第78條，裁定
    如主文。
中    華    民    國    99    年    6     月    17    日
                    最高行政法院第六庭
                        審判長法官  吳  明  鴻
                              法官  鄭  小  康
                              法官  林  茂  權
                              法官  侯  東  昇
                              法官  黃  秋  鴻

以  上  正  本  證  明  與  原  本  無  異
中    華    民    國    99    年    6     月    18    日
                              書記官  伍  榮  陞

司法院資訊處製作；財團法人民間司法改革基金會備份。
